臺灣雲林地方法院簡易庭裁定
111年度六秩字第2號
移送機關    雲林縣警察局斗六分局
被移送人    劉佳峰


            蔡宗晏



            林献堂



上列被移送人因違反社會秩序維護法案件，經移送機關以111年3
月31日雲警六偵社字第第0000000000號移送書移送審理，本院裁
定如下：
    主  文
劉佳峰、蔡宗晏、林献堂均不罰。
    理  由
一、本件移送意旨略以：被移送人劉佳峰於民國111年3月1日至3
    月14日受僱於被移送人林献堂，原約定同年4月12日交付薪
    資，被移送人劉佳峰於111年3月27日晚間7時許聽聞其他友
    人稱被移送人林献堂不打算交付薪資，被移送人劉佳峰遂夥
    同被移送人蔡宗晏駕車前往被移送人林献堂住處欲問清原由
    ，行經雲林縣○○鄉○○路0號之車行前遇到被移送人林献堂之
    車輛，即將其攔下，被移送人林献堂隨即持扣案木棍走向被
    移送人劉佳峰、蔡宗晏，被移送人劉佳峰見狀將扣案鐵棍交
    給被移送人蔡宗晏抵禦。嗣經人報警，警方到場處理而查獲
    ，因認被移送人劉佳峰、蔡宗晏、林献堂等3人均涉有社會
    秩序維護法第63條第1項第1款無正當理由攜帶具有殺傷力之
    器械、化學製劑或其他危險物品之違序行為。
二、犯罪事實應依證據認定之，無證據不得認定犯罪事實，上開
    規定於違反社會秩序維護法案件亦準用之，刑事訴訟法第15
    4條第2項、社會秩序維護法第92條定有明文。又認定不利於
    被告之事實，須依積極證據，苟積極證據不足為不利被告之
    認定時，即應為有利於被告之認定。而認定犯罪事實所憑之
    證據，雖不以直接證據為限，間接證據亦包括在內；然而無
    論直接或間接證據，其為訴訟上之證明，須於通常一般之人
    均不致有所懷疑，而得確信其為真實之程度者，始得據為有
    罪之認定，倘其證明尚未達到此一程度，而有合理之懷疑存
    在時，即無從為有罪之認定。
三、經查：
　㈠移送意旨認被移送人3人涉有上開違序行為，係以證人即上開
    車行負責人黃西廷於警詢時之證述及扣案木棍、鐵棍各1支
    為其主要論據。
　㈡被移送人3人於警詢中均否認扣案木棍、鐵棍為其等所有。被
    移送人劉佳峰於警詢時供稱：我聽朋友說林献堂不打算付我
    薪資，我打電話給林献堂，但他不接我電話，所以我駕車載
    我朋友蔡宗晏一起去林献堂家找他，我們在路上與林献堂車
    輛會車，蔡宗晏下車到林献堂車旁請他開到旁邊下車談，林
    献堂開到路邊下車，我與蔡宗晏也下車，我們看見林献堂拿
    1根木棍，所以我從路旁撿起1根鐵棍拿給蔡宗晏等語。被移
    送人蔡宗晏於警詢時供稱：劉佳峰載我在雲林縣莿桐鄉中正
    路、埔子路口，見到林献堂駕車，林献堂突然加速開去車行
    門口下車，要我們進去車行講，但我們不要，他走進去車行
    裡面持棍棒衝出來，對我跟劉佳峰罵髒話，我們想要正當防
    衛，我就拿起地上棍棒跟他對峙等語。被移送人林献堂於警
    詢時供稱：劉佳峰跟他朋友跟我討工錢，在福懋加油站將我
    攔下，劉佳峰的朋友拿鐵棍威脅叫我給他工錢，我就在現場
    地上撿起木棍跟他對峙，因為對方從路邊撿起鐵棍準備打我
    ，我就拿木棍要保護自己等語。是被移送人3人均稱扣案鐵
    棍係被移送人劉佳峰、蔡宗晏一方臨時從現場撿起，而被移
    送人林献堂、蔡宗晏亦稱扣案木棍係被移送人林献堂臨時從
    現場拿取，衡以被移送人劉佳峰、蔡宗晏與被移送人林献堂
    互為敵對關係，應無互相迴護之可能，是其等辯稱扣案鐵棍
    、木棍為現場臨時撿取，即非全無所憑。而證人黃西廷雖於
    警詢時證稱：我空地沒有放鐵棍、木棍，不是我的等語，惟
    此僅其單一證述，缺乏現場監視器等其他證據可佐，是其證
    述欠缺其他證據可茲補強。從而，依卷內事證，難認被移送
    人3人有移送意旨所指違反社會秩序維護法第63條第1項第1
    款之無正當理由攜帶具有殺傷力之器械之違序行為，自應依
    社會秩序維護法第45條第2項，為不罰之諭知。
四、依社會秩序維護法第45條第2項，裁定如主文。
中　　華　　民　　國　　111 　年　　5 　　月　　31　　日
                  斗六簡易庭  法  官      黃麗竹
以上正本證明與原本無異。　　　　　　　　　
如不服本裁定，應於裁定送達後5日內向本院提出抗告狀。　　
　　　　　　　                書記官      郭美儀
中　　華　　民　　國　　111 　年　　5 　　月　　31　　日